臺灣高雄地方法院刑事判決　　　　　　　 95年度易字第493號
公　訴　人　臺灣高雄地方法院檢察署檢察官
被　　　告　戊○○
選任辯護人　鍾夢賢律師
上列被告因侵占案件，經檢察官提起公訴（94年度偵續字第196
號），本院判決如下：
    主  文
本件公訴不受理。
    理  由
一、公訴意旨略以：被告戊○○係丙○○○之女兒，丙○○○因
    行動不便，將其畢生積蓄新台幣（下同）180 萬元之定存單
    、存摺、印鑑等資料，委由案外人即丙○○○之女兒己○○
    保管，並約定處理帳戶以作為支付丙○○○生活費用，己○○於民國86年4 月間將其母親丙○○○之郵局帳戶及如附表
    一所示之左營一信銀行內定存（共計新台幣164 萬9,463 元
    ），交由戊○○保管作為支付丙○○○生活費用所用，詎其
    竟利用保管前開款項之機會，未經丙○○○及其他家屬之同
    意，侵占上述金錢，嗣因丙○○○於92年2 月居住安養中心
    需要支付費用，惟戊○○卻避不見面，而93年3 月19日經丙○○○之子乙○○及其女丁○○至高雄市左營區大眾銀行莒
    光分行申請調閱丙○○○之帳戶資料，才發覺已為戊○○提
    領一空，嗣後多次向戊○○要求返還及支付丙○○○之生活
    費用，戊○○均置知不理，始悉上情，因認被告戊○○涉有
    刑法第335 條侵占罪嫌。
二、按告訴乃論之罪，未經告訴者，法院應諭知不受理之判決，
    刑事訴訟法第303 條第3 款定有明文。所謂未經告訴，包括
    不得告訴及未經合法告訴之情形在內（司法院院字第2383號
    解釋及最高法院82年度台非字第231 號判決意旨參照）。另
    按所謂告訴，乃犯罪之被害人，或依法律規定其他有告訴權
    之人，以被害之事實，報告偵查機關，請求追訴之意思表示
    ，故告訴人不以民法上有行為能力之人為限，但仍必須為有
    意思能力之人，故若為無意思能力之人其獨立所為之告訴，
    其告訴即非合法。本件被告戊○○因侵占其母親丙○○○附
    表一所示款項案件，經檢察官提起公訴，認被告係犯刑法第
    33 5條侵占罪。依同法第338 條準用第324 條第2 項之規定
    ，須告訴乃論。經查：
    (一)告訴人丙○○○雖係於93年7 月27日具狀向臺灣高雄地方
      法院檢察署檢察官提起本件對其女戊○○之侵占告訴（見
      93年度發查字第3505號卷第6 頁），但告訴人丙○○○早
      於86年4 月2 日經國軍八○六總醫院（現為國軍左營總醫
      院）鑑定為中度癡症，此經本院向國軍左營總醫院調取丙○○○於民國86年間申領中度殘障手冊之鑑別病歷資料查
      核屬實，有該醫院95年11月13日醫和字第0950002772號函
      暨所附前揭門診病歷（見本院卷第281 至283 頁背面）及
      「姓名：丙○○○，殘障類別：痴症，殘障等級：中度，
      鑑定日期：86.4.2」之中華民國殘障手冊影本（見93年度
      偵字第19492 號卷第44頁）附卷可稽；嗣告訴人丙○○○
      因智能衰退，而於91年3 月間至行政院國軍退除役官兵輔
      導委員會高雄榮民總醫院（下稱：高雄榮民總醫院）神經
      內科門診求治，經一系列檢查評估後診斷為中度嚴重之老
      人失智症，即一直於高雄榮民總醫院門診追蹤治療，至93
      年8 月間其智能評估檢查結果已退化呈「重度老人失智症
      」，於93年10月後即無門診追蹤紀錄，再於94年8 月5 日
      至94年8 月18日因腦中風而至高雄榮民總醫院治療，迨其
      出院後，也未再由高雄榮民總醫院神經內科門診追蹤，其
      上述失智症之嚴重度皆由臨床失智症量表所評定，而重度
      失智症病患之記憶力、時空定向感、思考及語言功能均有
      嚴重之功能喪失等情，業據高雄榮民總醫院就本院所函詢
      「丙○○○在神經內科就診期間，貴院有無以『臨床失智
      量表』及『整體退化評估表』觀察丙○○○心智功能，尤
      其對外界包括家人之語言溝通與互動有無障礙，其智能有
      無欠缺？如有，其程度如何？」等問題（見本院卷第260
      頁），提供如附表二所示記載丙○○○有幻覺、妄想並罹
      患老人癡呆症而其記憶、人事時空定向感均退化之神經內
      科門診病歷、附表三之智能評估檢查報告暨病歷資料查詢
      函覆表（見本院卷第26 2頁）在卷可憑；又依高雄榮民總
      醫院於93年8 月13日對告訴人丙○○○所作如附表三所示
      神經內科測試（MULTIPHASIC PSYCHOLOGICAL TEST《CASI
      MMSE》）中之認知能力檢查（COGNITIVE ABILITIES SCRE
      ENTING INSTRUMENT 《CASI》）及簡短精神狀態檢查（MI
      NI-MENTA L STATE EXAMINATION《MMSE》），丙○○○在
      長期記憶（Long-Term Memory）、短期記憶（Short-Term
      Memory）、心智操作（Mental Manipulation） 、定向感
      （Orientation） 、抽象思考（Abstract Thinking） 、
      繪圖（Drawing） 、言語流暢度（Verbal Fluency）等項
      之表現，均為0 分，且前揭智能評估檢查報告之結論（CO
      MMENT） ，亦認告訴人丙○○○係嚴重失智等情，有附表
      三所示之檢查日期為93年8 月13日智能評估檢查報告附卷
      可按。依前揭告訴人中華民國殘障手冊（中度痴症）及附
      表二、三之病歷、檢查報告所示，告訴人自民國86年4 月
      間（即受殘障鑑定時）起，其判斷力與知覺能力即因其患
      有中度痴症而降低，嗣於91年3 月間至高雄榮民總醫院神
      經內科門診接受治療，其判斷力與知覺能力更隨年紀增長
      ，而如附表二診斷簡述欄所示漸趨降低，至93年8 月13日
      之追蹤檢查已呈「重度老人失智症」，此時判斷力已屬嚴
      重障礙，則告訴人具狀向臺灣高雄地方法院檢察署檢察官
      提起本件告訴係93年7 月27日，與其遭高雄榮民總醫院檢
      查出罹患「重度老人失智症」之時間（93年8 月13日）既
      甚為接近（相距未逾1 個月），堪認告訴人於提出前揭告
      訴時，其知覺能力確實已嚴重受損，自無法明白刑事告訴
      之意義。至本院委請高雄榮民總醫院鑑定丙○○○之精神
      狀況及其是否得悉他人問話之意思，經該醫院函覆：「丙○○○雖有智力退化之可能，但並無法確實無誤地就其於
      86年至94年間能否知悉他人問話之含意做鑑定」等情，固
      有該醫院高總精字第0950006373號函文（見本院卷第140
      頁）可憑，然告訴人之判斷力與知覺能力既如前述確有嚴
      重障礙，而該函文不過意在回覆無法就告訴人自86年至94
      年間「是否知悉他人問話之含意」做「確實無誤」之判斷
      而已，仍不得遽此即認告訴人能正確認知外界事務及表示
      意思，附此敘明。
    (二)至公訴人固以本院勘驗告訴人與其子乙○○於下列時間之
      談話錄音帶內容結果：94年3 月12日20時30分：「（子：
      您電話掛起來，我打電話給您。）（母：打給誰？）（子
      ：我撥電話給您。你把電話掛掉。）（母：打給我啊。）
      ‧‧‧（子：有沒有冷？）（母：會有點冷。）」，認告
      訴人對於他人之問話尚可理解並做出簡短回應，足見告訴
      人明瞭且能明確提出告訴云云（見本院卷第305 、306 頁
      ）。然按「被害人於車禍發生前，縱能自行前往兄長岳父
      家後再返家，此乃人類基本生存活動之能力，與判斷其是
      否具備正確認知外界事務之能力，暨其是否明瞭撤回告訴
      之意義，並無絕對必然之關聯，自不能僅以被害人於案發
      當時尚能自行至兄長岳父家或返家，而認其已具備正確認
      知外界事務及表示意思之能力」，最高法院93年度台非字
      第196 號判決參照。則本案告訴人縱能接聽電話或感受天
      氣溫度，此乃人類基本生存活動之能力，與判斷其是否具
      備正確認知外界事務之能力，暨其是否明瞭告訴之意義，
      並無絕對必然之關聯，自不能僅以告訴人前揭反應，而認
      其已具備正確認知外界事務及表示意思之能力。
    (三)公訴意旨另以本院勘驗告訴人與其子乙○○於下列時間之
      談話錄音帶內容結果：94年3 月12日20時30分：「（子：
      那美君那個什麼侵占您那180 萬和金子的事，您要不要告
      她？）（母：恩。）（子：要不要告她？）（母：要。）
      」；及93年7 月10日20時許：「‧‧‧（子：要不要嗎把
      美君拿您的錢要回來？用嘴巴講嘛）（母：恩。）（子：
      恩是代表要還是不要？）（母：當然是要阿。）‧‧‧」
      ，認告訴人對於是否欲對被告提告，已明白表達，足見告
      訴人確有意思能力並明確提出告訴云云。然經本院以當庭
      播放告訴人與其子乙○○於94年3 月12日、93年11月3 日
      、93年7 月10日對話之錄音帶方式，勘驗告訴人與其子乙○○之對話內容全文，告訴人之回答幾乎均為簡短之「單
      字」（即「嗯」、「哎」、「要」、「對」），有本院所
      製作95年5 月8 日勘驗筆錄（見本院卷第115 至134 頁）
      在卷可參。另本院於96年5 月23日審理時訊問告訴人：「
      是否知道你是丙○○○？」、「是否知道出生年月日？」
      ，告訴人均沒有反應（見本院卷第330 頁）；本院再問：
      「是否有一個女兒叫戊○○（即被告）？」，告訴人未回
      答僅點頭（見本院卷第330 頁）；本院接續再問「是否有
      一個兒子叫做乙○○？」、「是否有一個女兒叫己○○？
      」、「是否有一個女兒叫丁○○？」，告訴人均僅有「嗯
      」的聲音或點頭（見本院卷第331 頁）；嗣經本院再問：
      「是否知道女兒、兒子在打官司？」，告訴人則搖頭而未
      回答（見本院卷第331 頁）；本院又問：「有無告你女兒
      戊○○？」，告訴人僅發出「嗯」的聲音並點頭（見本院
      卷第331 頁）；經本院命戊○○、己○○、丁○○姊妹三
      人並列站於告訴人面前予告訴人指認何人係本案被告，告
      訴人則未回答、復未指認，而僅「嗯」一聲並點頭（見本
      院卷第331 頁）；嗣經本院再問：「告哪一個女兒？」，
      告訴人不語而僅「嗯」一聲並點頭（見本院卷第332 頁）
      ；可知告訴人於本院審理時對其提出告訴之對象無法指明
      ，且對本院詢問該起侵占官司時，竟又當庭搖頭，已見其
      不能理解告訴之意義，足認告訴人所罹之失智症至今仍未
      復原且不具備意思能力。
    (四)公訴意旨固以本院向財團法人私立高雄醫學大學附設中和
      紀念醫院（下稱：高雄醫學大學附設醫院）所函調病歷經
      轉譯中文結果，認告訴人於93年12月3 日至腦神經內科門
      診，經神經學檢查，遠程記憶尚可，故告訴人未達心神喪
      失之程度，確有意思能力並能明確提出告訴云云（見本院
      卷第305 頁），然據前揭高雄醫學大學附設醫院就本院所
      函調病歷轉譯為中文之函示所載，其內容為：「丙○○○
      ，病歷號碼：00000000，女，88歲。93年12月3 日，腦神
      經內科5 診診療紀錄，主訴7 —8 年記憶障礙，進行性，
      2 —3 年前迷路，重複問問題，日常生活障礙。神經學檢
      查，中度失智狀態、僵硬、兩側性、肌力正常，遠程記憶
      尚可，個性改變、判斷力減退，申請使用Exelon。診斷為
      ：失智症、阿茲海默氏病併安靜性中風。93年10月13 日
      ，主訴，神經學檢查同93年12月3 日，安排抽血檢查作鑑
      別診斷。診斷為：失智症併妄想症、次發性巴金森氏病」
      等情，有高雄醫學大學附設醫院95年11月14日高醫附秘字
      第09 50003826 號函（見本院卷第285 頁）暨所附丙○○○病歷（見本院卷第235 、236 、237 頁）在卷可稽，已
      足認告訴人之判斷力確有障礙；至高雄醫學大學附設醫院
      前揭診斷固認告訴人係罹患「中度失智症」，而與高雄榮
      民總醫院如附表三之智能評估檢查報告所認告訴人係「重
      度失智症」有所差異，然告訴人既自91年3 月間起至93年
      8 月13日間（遭高雄榮民總醫院檢查出罹患「重度老人失
      智症」之時間），均持續於高雄榮民總醫院神經內科就診
      ，有附表二、三之病歷可參，相較於告訴人於93年10月13
      日始至高雄醫學大學附設醫院神經內科診治，自應以有對
      告訴人陸續追蹤治療達兩年以上之高雄榮民總醫院就告訴
      人病情之認定，較為準確。從而，公訴人援引前揭高雄醫
      學大學附設醫院所出具函示，仍難遽此即認告訴人明瞭告
      訴之意義。
三、況按告訴乃論之罪，其告訴應自得為告訴之人知悉犯人之時
    起於六個月內為之；又告訴乃論之罪，其告訴已逾告訴期間
    者，應諭知不受理之判決；刑事訴訟法第237 條第1 項、第
    303 條第3 款分別定有明文。經查：證人丁○○證稱：伊與
    被告戊○○係姊妹關係，母親丙○○○的錢於民國86年4 月
    間起由被告保管，被告並以伊之名義在大眾銀行開戶後，將
    母親丙○○○的錢存入，嗣於「92年間」兄弟姊妹為了扶養
    母親的事，要求被告支付母親生活費並向調解委員會聲請調
    解，被告均不理睬，經於「92年間」己○○陪同伊前往大眾
    銀行詢問，而發現被告已將母親丙○○○存款侵占等語（見
    本院卷第342 、343 頁、93年度偵字第19492 號卷第37頁）
    ，核與證人己○○證稱：伊與被告戊○○係姊妹關係，但被
    告於「92年間」沒有繼續支付母親丙○○○之生活費，才發
    現被告侵占母親的錢，且係丁○○於「92年間」告訴伊有關
    被告以丁○○名義將母親存款存入大眾銀行後竟擅自將該筆
    款項提領一空，故伊於「92年間」就知道戊○○侵占，伊有
    馬上告訴母親丙○○○有關戊○○侵占存款一事，所以母親
    與胞弟乙○○於92年間就知道被告戊○○侵占附表一所示存
    款等語（見本院卷第337 、33 8頁、93年度偵字第19492 號
    卷第6 頁背面），及證人乙○○證稱：伊與被告戊○○係姊
    弟關係，丁○○於「92年間」有告訴伊，關於被告將母親丙○○○存款以丁○○名義存入大眾銀行後又提領光一事，所
    以在「92年間」伊就發現被告將母親的錢侵占，且經多次請
    被告支付母親生活費，被告均不理睬，母親丙○○○於「92
    年間」即知道存款遭被告侵占一事，嗣後便提出告訴等語（
    見本院卷第345 、347 頁，93年度偵字第19492 號卷第36、
    37 頁） 相符，且有己○○於92年4 月23日向高雄市左營區
    調解委員會聲請調解（相對人：戊○○、丁○○、乙○○，
    事由：寡母丙○○○生活起居照顧）之筆錄一紙可佐（見94
    年度偵續字第196 號卷第67頁），足認告訴人丙○○○至遲
    於92 年 之年底（12月31日）應已知悉被告戊○○所涉上揭
    侵占犯行，是其迄至93年7 月27日始就上開侵占犯行向臺灣
    高雄地方法院檢察署提出告訴，顯已逾6 個月之告訴期間。
四、綜上所述，告訴人既無意思能力，其於告訴時並無法理解告
    訴之意義，本案即未經合法告訴。況告訴人至遲於92年之年
    底應已知悉被告所涉公訴人所指前揭侵占犯行，其竟迄至93
    年7 月27日始就上開侵占犯行向臺灣高雄地方法院檢察署提
    出告訴，亦已逾6 個月之告訴期間，揆諸前揭之說明，逕為
    諭知不受理之判決。
據上論結，應依刑事訴訟法第303 條第3 款，判決如主文。
本案經檢察官甲○○到庭執行職務。
中　　華　　民　　國　　96　　年　　6 　　月　　6 　　日
                  刑事第三庭  審判長法　官  田平安
                                    法  官  錢衍蓁
                                    法  官  郭瓊徽
以上正本證明與原本無異。
如不服本判決，應於收受送達後10日內向本院提出上訴書狀。
中　　華　　民　　國　　96　　年　　6 　　月　　6 　　日
 　　　　　　　　　　　　　　       書記官  陳瓊芳
附表一
┌────┬─────────┬───────────┐
│編號    │銀行名稱          │金額 （單位：新台幣） │
│        │                  │                      │
├────┼─────────┼───────────┤
│ 1      │萬泰銀行          │30萬元                │
│        │                  │                      │
├────┼─────────┼───────────┤
│ 2      │一信銀行          │10萬元                │
│        │                  │                      │
├────┼─────────┼───────────┤
│ 3      │一信銀行          │27萬8850元            │
│        │                  │                      │
├────┼─────────┼───────────┤
│ 4      │一信銀行          │ 10萬7250元           │
│        │                  │                      │
├────┼─────────┼───────────┤
│ 5      │一信銀行          │ 86萬3363元           │
│        │                  │                      │
└────┴─────────┴───────────┘
附表二
┌─────────────────────────────────┐
│                   高雄榮民總醫院病歷                             │
│姓名：丙○○○              病歷號：649285         科別：神經內科 │
├───────┬─────────────────────┬───┤
│日         期 │診斷（病史）簡述                          │備 註 │
├───────┼─────────────────────┼───┤
│91/3/13  10:26│INSIDIOUS ONSET OF MEMORY IMPAIRMENT      │見本院│
│              │                          （損傷）        │卷第26│
│              │AND DISORIENTATIO TO  TIME, PLACE, PERSON │3頁   │
│              │    （迷失）                              │      │
│              │HALLUNCINATION - , DELUSION -             │      │
│              │     （幻覺）       （妄想）              │      │
│              │IMP：DEMENTIA CAUSE?                      │      │
│              │      （痴呆）                            │      │
├───────┼─────────────────────┼───┤
│91/3/27 14：42│INSIDIOUS ONSET OF MEMORY IMPAIRMENT      │見本院│
│              │AND DISORIENTATIO TO  TIME, PLACE, PERSON │卷第26│
│              │HALLUNCINATION - , DELUSION -             │3 頁背│
│              │IMP：DEMENTIA CAUSE?                      │面    │
│              │     R/O BRAIN LESION                     │      │
│              │MENTALITY CHANGES ++                      │      │
├───────┼─────────────────────┼───┤
│91/04/17 09:44│INSIDIOUS ONSET OF MEMORY IMPAIRMENT      │見本院│
│              │AND DISORIENTATIO TO  TIME, PLACE, PERSON │卷第26│
│              │HALLUNCINATION - , DELUSION -             │4頁   │
│              │IMP：DEMENTIA CAUSE?                      │      │
│              │     R/O ALZHEIMER'S DISEASE              │      │
│              │         （阿茲海默症，即老人痴呆症）     │      │
│              │MENTALITY CHANGES ++                      │      │
├───────┼─────────────────────┼───┤
│91/05/29 15:07│INSIDIOUS ONSET OF MEMORY IMPAIRMENT      │見本院│
│              │AND DISORIENTATIO TO  TIME, PLACE, PERSON │卷第26│
│              │HALLUNCINATION - , DELUSION -             │5頁   │
│              │IMP：DEMENTIA CAUSE?                      │      │
│              │     R/O ALZHEIMER'S DISEASE              │      │
│              │MENTALITY CHANGES ++                      │      │
├───────┼─────────────────────┼───┤
│91/06/19 16:33│INSIDIOUS ONSET OF MEMORY IMPAIRMENT FOR  │見本院│
│              │2+ YE                                     │卷第26│
│              │DISORIENTATIO TO TIME, PLACE, PERSON      │6頁   │
│              │HALLUNCINATION - , DELUSION - NO HX OF CVA│      │
│              │BRAIN CT：BRAIN ATROPHY WITH OLD TINY     │      │
│              │          INFARCTI                        │      │
│              │IMP:I ALZHBIMER'S DX EITH SUBCLINICAL OLD │      │
│              │    CVA                                   │      │
│              │ARRANGE MENETAL TEST ON 6/19              │      │
│              │ANEMIA +                                  │      │
│              │CRD:2  TRY EXEON AND ASA                  │      │
│              │                                          │      │
│              │331.0   ALZHEMER'S AND ASA                │      │
│              │434.0   290.0                             │      │
├───────┼─────────────────────┼───┤
│91/07/10 15:06│INSIDIOUS ONSET OF MEMORY IMPAIRMENT  FOR │見本院│
│              │2+ YE                                     │卷第2 │
│              │DISORIENTATIO TO TIME, PLACE, PERSON      │66頁背│
│              │HALLUNCINATION - , DELUSION -             │面    │
│              │NO HX OF CVAHX OF ANGINA PECTORIS +++     │      │
│              │BRAIN CT :BRAIN ATROPHY WITH OLD TINY     │      │
│              │          INFARCTI                        │      │
│              │IMP:I ALZHEIMER'S DX WITH SUBCLINICAL OLD │      │
│              │    CVA                                   │      │
│              │ARRANGE MENETAL TEST ON 6/19              │      │
│              │ANEMIA +                                  │      │
│              │CRD: 2  TRY EXEPM AND ASA                 │      │
│              │                                          │      │
│              │331.0    ALZHEIMER'S DISEASE              │      │
│              │434.0    431.0                            │      │
│              │                                          │      │
├───────┼─────────────────────┼───┤
│91/11/21 11:32│INSIDIOUS ONSET OF MEMORY IMPAIRMENT FOR  │見本院│
│              │2+ YE                                     │卷第26│
│              │DISORIENTATIO TO TIME, PLACE, PERSON      │7 頁背│
│              │HALLUNCINATION - , DELUSION -             │面    │
│              │ NO HX OF CVA  HX OF ANGINA PECTROIS +++  │      │
│              │BRAIN CT :BRAINATROPHY WITH OLD TINY      │      │
│              │          INFARCTI                        │      │
│              │IMP:I ALZHEIMER'S DX WITH SUBCLINICAL OLD │      │
│              │    CVA                                   │      │
│              │ARRANGE MENETAL TEST ON 6/19              │      │
│              │ANEMIA + HB:11.6                          │      │
│              │CRD: 2 TRY EXEON AND ASA                  │      │
│              │                                          │      │
│              │331.0   ALZHEIMER'S DISEASE               │      │
│              │434.0   413.0                             │      │
│              │                                          │      │
├───────┼─────────────────────┼───┤
│91/12/19 12:09│INSIDIOUS ONSET OF MEMORY IMPAIRMENT  FOR │見本院│
│              │2+ YE                                     │卷第26│
│              │DISORIENTATIO TO TIME, PLACE, PERSON      │8頁   │
│              │HALLUNCINATION - , DELUSION -             │      │
│              │NO HX OF CVA  HX OF ANGINA PECTROIS +++   │      │
│              │BRAIN CT :BRAIN ATROPHY WITH OLD TINY     │      │
│              │          INFARCTI                        │      │
│              │IMP:I ALZHEIMER'S DX WITH SUBCLINICAL OLD │      │
│              │    CVA                                   │      │
│              │                                          │      │
├───────┼─────────────────────┼───┤
│92/02/22 13:56│VERTIGO OFF AND ON OCCASIONALLY           │見本院│
│              │DISORIENTATIO TO TIME, PLACE, PERSON      │卷第26│
│              │HALLUNCINATION - , DELUSION -             │9頁   │
│              │NO HX OF CVA HX OF ANGINA PECTROIS +++    │      │
│              │BRAIN CT :BRAIN ATROPHY WITH OLD TINY     │      │
│              │          INFARCTI                        │      │
│              │IMP:I ALZHEIMER'S DX WITH SUBCLINICAL OLD │      │
│              │    CVA                                   │      │
│              │                                          │      │
├───────┼─────────────────────┼───┤
│92/03/12 15:49│VERTIGO OFF AND ON OCCASIONALLY           │見本院│
│              │DISORIENTATIO TO TIME, PLACE, PERSON      │卷第26│
│              │HALLUNCINATION - , DELUSION -             │9 頁背│
│              │NO HX OF CVA HX OF ANGINA PECTROIS +++    │面    │
│              │BRAIN CT :BRAIN ATROPHY WITH OLD TINY     │      │
│              │          INFARCTI                        │      │
│              │IMP:I ALZHEIMER'S DX WITH SUBCLINICAL OLD │      │
│              │    CVA                                   │      │
│              │SUGGEST ER IF S/S EXACERBATED,  CDR: 2    │      │
│              │PALE CONJUNCTIVA, CHECK CBC               │      │
│              │VOMITNG AFTER EXELON TRY 4.5 1/2# BID     │      │
│              │AGANI                                     │      │
│              │BP:140/78 MMHG,                           │      │
│              │                                          │      │
├───────┼─────────────────────┼───┤
│92/08/06 13:14│VERTIGO OFF AND ON OCCASIONALLY           │見本院│
│              │DISORIENTATIO TO TIME, PLACE, PERSON      │卷第27│
│              │HALLUNCINATION - , DELUSION -             │0頁   │
│              │NO HX OF CVA HX OF ANGINA PECTROIS +++    │      │
│              │BRAIN CT:BRAIN ATROPHY WITH OLD TINY      │      │
│              │      INFARCTI                            │      │
│              │IMP:I ALZHEIMER'S DX WITH SUBCLINICAL OLD │      │
│              │    CVA                                   │      │
│              │SUGGEST ER IF S/S EXACERBATED, CDR: 2     │      │
│              │PALE CONJUICTIVA, CHECK CBC               │      │
│              │VOMITNG AFTER EXELON TRY 4.5 1/2# BID     │      │
│              │AGAIN                                     │      │
│              │BP: 140/78 MMHG,                          │      │
│              │                                          │      │
├───────┼─────────────────────┼───┤
│92/11/26 12:06│VERTIGO OFF AND ON OCCASIONALLY           │見本院│
│              │DISORIENTATIO TO TIME, PLACE, PERSON      │卷第27│
│              │HALLUNCINATION - , DELUSION -             │1 頁  │
│              │HX OF CVA HX OF ANGINA PECTROIS +++       │      │
│              │BRAIN CT:BRAIN ATROPHY WITH OLD TINY      │      │
│              │      INFARCTI                            │      │
│              │IMP:I ALZHEIMER'S DX WITH SUBCLINICAL OLD │      │
│              │    CVA                                   │      │
├───────┼─────────────────────┼───┤
│92/12/24 14:18│VERTIGO OFF AND ON OCCASIONALLY           │見本院│
│              │DISORIENTATIO TO TIME, PLACE, PERSON      │卷第27│
│              │HALLUNCINATION - , DELUSION -             │1 頁背│
│              │NO HX OF CVA HX OF ANGINA PECTROIS +++    │面    │
│              │BRAIN CT :BRAIN ATROPHY WITH OLD TINY     │      │
│              │          INFARCTI                        │      │
│              │IMP:I ALZHEMER'S DX WITH SUBCLINICAL OLD  │      │
│              │    CVA                                   │      │
├───────┼─────────────────────┼───┤
│93/02/11 15:31│VERTIGO OFF AND ON OCCASIONALLY           │見本院│
│              │DISORIENTATIO TO TIME, PLACE, PERSON      │卷第27│
│              │HALLUNCINATION - , DELUSION -             │2 頁背│
│              │NO HX OF CVA HX OF ANGINA PECTROIS +++    │面    │
│              │BRAIN CT :BRAIN ATROPHY WITH OLD TINY     │      │
│              │          INFARCTI                        │      │
│              │IMP:I ALZHEMER'S DX WITH SUBCLINICAL OLD  │      │
│              │    CVA                                   │      │
├───────┼─────────────────────┼───┤
│93/03/10 15:47│VERTIGO OFF AND ON OCCASIONALLY           │見本院│
│              │DISORIENTATIO TO TIME, PLACE, PERSON      │卷第27│
│              │HALLUNCINATION - , DELUSION -             │3 頁  │
│              │NO HX OF CVA HX OF ANGINA PECTROIS +++    │      │
│              │BRAIN CT :BRAIN ATROPHY WITH OLD TINY     │      │
│              │          INFARCTI                        │      │
│              │IMP:I ALZHEMER'S DX WITH SUBCLINICAL OLD  │      │
│              │    CVA                                   │      │
├───────┼─────────────────────┼───┤
│93/08/03 12:16│VERTIGO OFF AND ON OCCASIONALLY           │見本院│
│              │DISORIENTATIO TO TIME, PLACE, PERSON      │卷第27│
│              │HALLUNCINATION - , DELUSION -             │4 頁背│
│              │NO HX OF CVA HX OF ANGINA PECTROIS +++    │面    │
│              │BRAIN CT :BRAIN ATROPHY WITH OLD TINY     │      │
│              │          INFARCTI                        │      │
│              │IMP:I ALZHEMER'S DX WITH SUBCLINICAL OLD  │      │
│              │    CVA                                   │      │
├───────┼─────────────────────┼───┤
│93/08/31 12:47│VERTIGO OFF AND ON OCCASIONALLY           │見本院│
│              │DISORIENTATIO TO TIME, PLACE, PERSON      │卷第27│
│              │HALLUNCINATION - , DELUSION -             │5頁   │
│              │NO HX OF CVA HX OF ANGINA PECTROIS +++    │      │
│              │BRAIN CT :BRAIN ATROPHY WITH OLD TINY     │      │
│              │          INFARCTI                        │      │
│              │IMP:I ALZHEMER'S DX WITH SUBCLINICAL OLD  │      │
│              │    CVA                                   │      │
├───────┼─────────────────────┼───┤
│93/10/05 12:07│VERTIGO OFF AND ON OCCASIONALLY           │見本院│
│              │DISORIENTATIO TO TIME, PLACE, PERSON      │卷第27│
│              │HALLUNCINATION - , DELUSION -             │5 頁  │
│              │NO HX OF CVA HX OF ANGINA PECTROIS +++    │背面  │
│              │BRAIN CT :BRAIN ATROPHY WITH OLD TINY     │      │
│              │          INFARCTI                        │      │
│              │IMP:I VASCLAR DEMENTIA WITH SUSPECTED AD  │      │
│              │  CDR: 3, MMSE:5/30 , CASI:4.9/100        │      │
│              │ VISUAL  HALLUNCINATION ++                │      │
└───────┴─────────────────────┴───┘
附表三
┌───────────────────────────────────┐
│               高雄榮民總醫院   神經內科                              │
├───────────────────────────────────┤
│病歷號：649285          性    別： 女                                 │
│姓  名：丙○○○        出生日期：05/16/16                            │
│申請序號  醫  囑  項  目                    檢查日期                  │
│00000000  Multiphasic Psychologicial        93/08/13                  │
│                                  開立日期：93/08/13 12：15           │
│科    別：神經內科                報告日期：93/08/13 14：15           │
│ VERTIGO OFF AND ON OCCASIONALLY                 DISORENTATIO TO T    │
│ IME, PLACE , PERSON           HALLUNCINATION  - , DELUSION -         │
│              NO HX OF CVA   HX OF ANGINA PECTROIS  +++       BRAT    │
│ N CT : BRAIN ATROPHY WITY OLD TINY INFARCTIIMP:I  ALZHEIMER'S DX     │
│ WITY SUBCLINICAL OLD CVA                                             │
│                                                                      │
│報告內容：                                                            │
│       MULTIPHASTIC PSYCHOLOGICIAL  TEST （CAST , MMSE）              │
│       COGNITIVE    ABILITIES SCREENING  INSTRUMENT  （CASI）         │
│       &  MINI-MENTAL    STATE EXAMINATION  （MMSE）：                │
│       Long-Term Menory     (10): 0--    Abstact Thinking(12):0--     │
│       Short-Term Memory    (12): 0--    Language         (10):1.9    │
│       Attention             (8): 3--    Drawing          (10):0--    │
│       Mental Manipulation  (10): 0--    Verbal Fluency   (10):0--    │
│       Orientation          (18): 0--                                 │
│                                                                      │
│       TOTAL CASR SCORE: 4 . 9-   /100                                │
│       TOTAL MMSE SCORE: 5.       /30  EDUYR= 0--------     AGE=88    │
│       CASI CUTOFF CRITERIA:P(5)= 38-P(10)= 42-P(20)= 49-P(50)=61-    │
│       MMSE CUTOFF CRITERIA:（educational level/higher dementia risk）│
│                    0-5years/〈=22 6-9years/〈=26 10years and up/〈=27│
│                                                                      │
│       COMMENT:                                                       │
│           The CASI and MMSE scores were severely  below the normal   │
│       limit of the same age and education level.                     │
├───────────────────────────────────┤
│                                             上揭內容見本院卷第278頁  │
└───────────────────────────────────┘
